【裁判字號】    97,交聲,1791
【裁判日期】    970811
【裁判案由】    交管條例聲異
【裁判全文】
臺灣板橋地方法院刑事裁定            97年度交聲字第1791號
原處分機關  交通部公路總局台北區監理所
異  議  人
即受處分人  乙○○
上列受處分人因違反道路交通管理處罰條例案件，對於交通部公
路總局台北區監理所於中華民國九十七年七月十日以北監自裁字
裁40-ZID009191號違反道路交通管理事件裁決書所為之裁決處分
不服，聲明異議，本院裁定如下：
    主      文
異議駁回。
    理      由
一、原處分意旨略以：異議人乙○○於民國九十六年十二月十八
    日上午九時五分許，駕駛其所有之車號０９３０─ＥＫ號自
    用小客車，行經國道五號高速公路北向九點四公里處路段時
    ，因有「汽車行駛於高速公路，未保持安全距離（時速七十
    六公里，應保持安全距離三十八公尺，實距僅約二十公尺不
    足）」之違規，經警逕行舉發，填具內政部警政署國道公路
    警察局九十七年一月二日公警局交字第ZID009191 號舉發違
    反道路交通管理事件通知單，原處分機關於九十七年六月四
    日依道路交通管理處罰條例第三十三條第一項第二款、第六
    十三條第一項第一款等規定，裁處罰鍰新台幣（下同）三千
    元，並記違規點數一點，異議人於同年月二十六日聲明異議
    等情。
二、異議意旨略以：異議人確實於前開時、地，駕駛系爭自小客
    車行經前開路段為警舉發，惟異議人係因前方慢速車欲超車
    而拉近距離，警方於隧道出口欲超車時才舉發不當，且罰鍰
    金額增加至六千元，原處分應予撤銷云云。
三、法院之判斷：
（一）按汽車行駛於高速公路，不遵使用限制、禁止、行車管制
      及管理事項之管制規則而有未保持安全距離者，處汽車駕
      駛人新台幣三千元以上六千元以下罰鍰；並記違規點數一
      點，道路交通管理處罰條例第三十三條第一項第二款、第
      六十三條第一項第一款分別定有明文。
（二）查異議人於九十七年十二月十八日上午九時五分許，駕駛
      系爭自小客車，行經前開路段時，因未保持安全距離，經
      警逕行舉發等事實，為異議人所不否認，並有舉發照片在
      卷可稽，應堪信為真實。
（三）而汽車在行駛途中，不得驟然或任意變換車道，如欲超越
      前車或變換車道時，應先顯示方向燈告知前後車輛，並保
      持安全距離及間隔，方得超越或變換車道，高速公路及快
      速公路交通管制規則第十一條定有明文，異議人駕駛自小
      客車行駛於高速公路自應遵守該規定。縱異議人遭舉發當
      時，前方確有慢速車行駛在前，汽車駕駛人亦應遵道行駛
      ，超車時仍應保持安全距離及間隔，以維護交通安全，其
      為圖一時便利，超車未保持安全距離，違規事證明確，洵
      堪認定。異議人主張警方於隧道出口欲超車時舉發不當云
      云，顯屬無據。
（四）又異議人於法定期限申訴，並無提高罰鍰金額情事，仍為
      三千元等情，有公路總局台北區監理所電話傳真單在卷可
      稽，復經證人即承辦人甲○○於本院審理時到庭證述明確
      。是異議人陳稱其罰鍰金額增加至六千元云云，亦屬無據
      。
（五）綜上所述，異議人駕駛自小客車，確有「汽車行駛於高速
      公路，未保持安全距離（時速七十六公里，應保持安全距
      離三十八公尺，實距不足）」之違規，原處分機關據以裁
      罰，於法有據，異議人聲明異議為無理由，應予駁回。
四、據上論斷，應依道路交通案件處理辦法第十九條，裁定如主
    文。
中    華    民    國    97    年    8     月    11    日
                  刑事第六庭  法  官  林鈺琅
上列正本證明與原本無異。
如不服本裁定應於送達後五日內向本院提出抗告狀。
                              書記官  林蔚然
中    華    民    國    97    年    8     月    11    日


司法院資訊處製作；財團法人民間司法改革基金會備份。
